---
title: "GCI Impact"
author: "David Ferreira Quaresma (david.quaresma@ccc.ufcg.edu.br)"
date: "october, 2019"
output: pdf_document
---

# Runtime experiments: GCI vs NOGCI
```{r echo=FALSE, results='hide', message=FALSE}
source("functions.R")
gci = filter(read.al(paste("../experiment/instrumented-exps/results-131kb-j8-copyimage/", "gci1", ".csv", sep="")), status == 200)
nogci = filter(read.al(paste("../experiment/instrumented-exps/results-131kb-j8-copyimage/", "nogci1", ".csv", sep="")), status == 200)
gci$response_time = gci$response_time / 1000000
gci$service_time = gci$body / 1000000
nogci$response_time = nogci$response_time / 1000000
nogci$service_time = nogci$body / 1000000
```

## Descrição
- [**script de execução dos experimentos**](https://github.com/dfquaresma/gci-faas-sim/blob/master/experiment/run.sh).
- Número de requisições: 5 mil, [**código**](https://github.com/dfquaresma/gci-faas-sim/blob/master/experiment/workload.go).
- Lógica de negócio da função: [**Redimencionamento de uma imagem**](https://github.com/dfquaresma/gci-faas-sim/blob/master/runtime/thumb-func/src/main/java/com/openfaas/function/Handler.java).
- Escala de redimencionamento: 0.1.
- Tamanho da imagem: 131kb.

#### ECDF for response time
```{r  fig.width=15, fig.height=5, echo=FALSE}
graph_tail(gci$response_time, nogci$response_time, title="THUMBNAILATOR ECDF RESPONSE TIME", x_limit_inf=0, x_limit_sup=75, annotate_y=0.90)
```
Neste gráfico é possível notar que a ECDF do GCI está dominando a ECDF do NOGCI, exceto na cauda. Aparentemente, há um "empate" no percentil 99.99.

#### ECDF for service time
```{r  fig.width=15, fig.height=5, echo=FALSE}
graph_tail(gci$service_time, nogci$service_time, title="THUMBNAILATOR ECDF SERVICE TIME", x_limit_inf=0, x_limit_sup=75, annotate_y=0.90)
```
O mesmo se aplica aqui, só que na cauda a ECDF do GCI aparenta ser dominada pela ECDF do NOGCI. Acredito que isso se deve ao fato de a imagem ser apenas de 131kb.  

#### summary table of confidence interval for response time
```{r  fig.width=15, fig.height=5, echo=FALSE}
summary_table(gci$response_time, "gci", nogci$response_time, "nogci")
```
Os valores em colunas com .cii são referentes à valores limite inferior do intervalo de confiança. O valores em colunas com .cis são referentes à valores limite superior do intervalo de confiança. Tal qual como no gráfico com ECDF, GCI tá perdendo na cauda da latência. 

#### GCI: comparing response time vs service time, both in milliseconds
```{r  fig.width=15, fig.height=5, echo=FALSE}
summary_table(gci$service_time, "gci.st", gci$response_time, "gci.rs")
```
Os valores em colunas com .st são referentes à valores de tempo de serviço. O valores em colunas com .rt são referentes à valores de tempo de serviço. Como esperado, rt é ou maior que st ou não diferente estatísticamente.

#### NOGCI: comparing response time vs service time, both in milliseconds
```{r  fig.width=15, fig.height=5, echo=FALSE}
summary_table(nogci$service_time, "nogci.st", gci$response_time, "nogci.rt")
```
Os valores em colunas com .st são referentes à valores de tempo de serviço. O valores em colunas com .rt são referentes à valores de tempo de serviço. Como esperado, rt é ou maior que st ou não diferente estatísticamente.

#### checking errors
```{r  fig.width=15, fig.height=5, echo=FALSE}
gci$diff = gci$response_time - gci$service_time
nogci$diff = nogci$response_time - nogci$service_time
cat("GCI   - number of response time values greater then its service time values: ", NROW(filter(gci, diff < 0)), "\n")
cat("NOGCI - number of response time values greater then its service time values: ", NROW(filter(nogci, diff < 0)), "\n")
```

#### comparing difference between response time and service time for GCI vs NOGCI
```{r  fig.width=15, fig.height=5, echo=FALSE}
summary_table(gci$diff, "gci.st", nogci$diff, "nogci.rt")
```
Esta tabela está mais para validação do que para uma análise de fato. Esperamos que os valores aqui não sejam grandes/significativos.

#### GCI: plot response time
```{r fig.width=10, fig.height=5, echo=FALSE}
plot(gci$response_time, ylab="response time", main="GCI")
```
Este plot é apenas para evidenciar que não há mais as anomalias que antes identificamos.

#### NOGCI: plot response time
```{r fig.width=10, fig.height=5, echo=FALSE}
plot(nogci$response_time, ylab="response time", main="NOGCI")
```
Este plot é apenas para evidenciar que não há mais as anomalias que antes identificamos.

